臺灣高雄地方法院刑事判決　　　　　　　　　　　　九十三年度訴字第二五三號
　　公　訴　人　臺灣高雄地方法院檢察署檢察官
　　被　　　告　甲○○
　 選任辯護人　 鄭國安律師
　　　　　　　　陳炳彰律師
　　　　　　　　吳麗珠律師
右列被告因違反槍砲彈藥刀械管制條例案件，經檢察官提起公訴（九十三年度偵字第
一二０六九號），經本院合議庭裁定由受命法官獨任進行簡式審判程序，本院判決如
左：
    主  文
甲○○未經許可，寄藏其他可發射子彈具有殺傷力之改造玩具手槍，處有期徒刑壹年
陸月，併科罰金新臺幣萬元，罰金如易服勞役，以新臺幣玖佰元即銀元佰元折算
壹日。緩刑參年。
扣案之仿ＢＥＲＥＴＴＡ廠半自動手槍之改造手槍貳枝（共含彈匣貳個、槍枝管制編
號為0000000000號及0000000000號）、具有殺傷力之改造手槍
子彈貳拾柒顆，均沒收。
    事  實
一、甲○○明知未經許可，不得無故寄藏可發射子彈具殺傷力之各式槍砲及子彈，竟
    基於寄藏其他可發射子彈具有殺傷力改造手槍及子彈之犯意，於民國（下同）九
    十三年三、四月間某日，在高雄市○○○路某處，受朋友楊智仁（由台灣高雄地
    方法院檢察署檢察官另案偵查中）所託，代為保管可發射子彈具有殺傷力仿ＢＥ
    ＲＥＴＴＡ廠半自動改造手槍二支（含彈匣二個，槍枝管制編號為000000
    0000號及0000000000號）及均具有殺傷力直徑九ｍｍ制式子彈二
    十八顆，並將之藏置於其位於高雄市新興區○○○路六十五號十二樓之二住處，
    未經中央主管機關許可而寄藏之。嗣經警於九十三年六月十四日十六時四十五分
    許，前往甲○○前開住處搜索，並扣得上開槍彈，而悉上情。
二、案經高雄市政府警察局苓雅分局移送臺灣高雄地方法院檢察署檢察官偵查起訴。
    理  由
一、本案被告甲○○所犯違反槍砲彈藥刀械管制條例第十一條第四項之寄藏具有殺傷
    力之改造手槍罪，及同條例第十二條第四項之寄藏具有殺傷力之子彈罪，其法定
    刑為死刑、無期徒刑、最輕本刑為三年以上有期徒刑以外之罪，於準備程序進行
    中，被告就被訴事實為有罪之陳述，經受命法官告知簡式審判程序之要旨及經被
    告同意適用簡式審判程序後，本院合議庭裁定本案由受命法官獨任進行簡式審判
    程序審理在卷，合先敘明。
二、訊據被告對右揭寄藏具有殺傷力之改造手槍及具有殺傷力之子彈等犯罪事實均供
    認不諱，核與證人楊智仁於偵訊之證述情節大致相符，且有扣案具有殺傷力之仿
    ＢＥＲＥＴＴＡ廠半自動手槍之改造手槍二枝（含彈匣二個）及具有殺傷力之改
    造子彈二十八顆可證，足認被告上開自白均核與事實相符。又扣案前開仿ＢＥＲ
    ＥＴＴＡ廠半自動手槍之改造手槍二支經送驗結果：「一、送鑑貝瑞塔手槍壹支
    （槍枝管制編號0000000000），認係由仿ＢＥＲＥＴＴＡ廠半自動手
    槍製造之玩具手槍換裝土造金屬槍管而成之改造手槍，機械性能良好，可擊發試
    用子彈，認具殺傷力。二、送鑑貝瑞塔手槍壹支（槍枝管制編號0000000
    000），認係由仿ＢＥＲＥＴＴＡ廠半自動手槍製造之玩具手槍換裝土造金屬
    槍管而成之改造手槍，機械性能良好，可擊發試用子彈，認具殺傷力。」，確均
    為具有殺傷力之改造手槍，有內政部警政署刑事警察局槍彈鑑定書一份附卷可稽
    （詳九十三年度偵字第一二０六九號偵卷內第二十六頁至第三十二頁）。再扣案
之子彈二十八顆，經送驗結果：「（一）二十七顆，認均係口徑九ｍｍ制式子彈
    ，認均具殺傷力，（二）一顆，認係口徑九ｍｍ制式子彈，經檢視，彈底具撞擊
    痕跡，經實際試射，可擊發，認具殺傷力」，亦確均為具有殺傷力之子彈，有前
    開槍彈鑑定書可據。故此，本件事證明確，被告犯行，應堪認定，應予依法論科
    。
三、按槍砲彈藥刀械管制條例所謂之「寄藏」，係指受人委託代為保管，其保管之本
    身所為之「持有」，既係「寄藏」之當然結果，法律上自宜僅就「寄藏」行為為
    包括之評價，不應另就「持有」予以論罪（最高法院七十四年台上字第三四００
    號判例意旨參照）。核被告所為，係犯違反槍砲彈藥刀械管制條例第十一條第四
    項之未經許可，寄藏其他可發射子彈具有殺傷力之改造手槍罪（起訴書犯罪事實
    欄載明係改造手槍，惟所犯法條欄誤載為槍砲彈藥刀械管制條例第十條第四項，
    業經公訴人當庭更正），及同條例第十二條第四項之未經許可，寄藏子彈罪。公
    訴人認被告係犯前開同條項之持有改造手槍罪及持有子彈罪，固有未洽，惟既與
    本院論罪法條相同，自無庸變更起訴法條，附此敘明。被告以一寄藏行為，同時
    寄藏上開槍枝及子彈，觸犯上開二罪名，為想像競合犯，應從一重以未經許可寄
    藏可發射子彈具有殺傷力之改造手槍罪處斷。茲審酌被告現年二十八歲，教育程
    度為高職畢業，竟未經許可而寄藏具有殺傷力之改造手槍及子彈，其行為均足危
    害社會治安、情節非輕，惟念其犯後已坦承犯行，態度尚稱良好等一切犯罪情狀
    ，爰量處如主文所示之刑，及併科如主文所示之罰金，並諭知罰金如易服勞役之
    折算標準，以示儆懲。又查被告前未曾受有期徒刑以上刑之宣告，有臺灣高等法
    院被告全國前案紀錄表一紙附卷可參，經此偵審教訓，當知所警惕，信無再犯之
    虞，本院認所宣告之刑以暫不執行為適當，並諭知緩刑三年，以啟自新。
四、扣案仿ＢＥＲＥＴＴＡ廠半自動手槍之改造手槍二枝（含彈匣二個）、具有殺傷
    力之制式子彈二十八顆，均為具有殺傷力之改造手槍、子彈之事實，業據鑑驗說
    明如前所示，分別屬槍砲彈藥刀械管制條例第四條第一項第一款、第二款所定未
    經許可不得持有之違禁物，爰併依刑法第三十八條第一項第一款之規定，均宣告
    沒收，而扣案具有殺傷力之制式子彈一顆，因已試射擊發滅失不復存在，爰不予
    宣告沒收。
據上論斷，應依刑事訴訟法第二百七十三條之一第一項、第二百九十九條第一項前段
，槍砲彈藥刀械管制條例第十一條第四項、第十二條第四項，刑法第十一條前段、第
五十五條、第四十二條第二項、第三十八條第一項第一款，罰金罰鍰提高標準條例第
二條，現行法規所定貨幣單位折算新臺幣條例第二條，判決如主文。
本案經檢察官乙○○到庭執行職務。
中      華      民      國    九十三    年      八      月    二十七    日
                                    臺灣高雄地方法院刑事第九庭
                                        法  官    張  茹  棻
右正本證明與原本無異。
如不服本判決，應於判決送達後十日內，向本院提出上訴狀。
                                        書記官    李  忠  霖
中      華      民      國    九十三    年      八      月      三十    日
附錄本案論罪科刑法條全文：
槍砲彈藥刀械管制條例第十一條第四項：
未經許可，持有、寄藏或意圖販賣而陳列第一項所列槍砲者，處一年以上七年以下有
期徒刑，併科新台幣七百萬元以下罰金。
槍砲彈藥刀械管制條例第十二條第四項：
未經許可，持有、寄藏或意圖販賣而陳列子彈者，處五年以下有期徒刑，併科新台幣
三百萬元以下罰金。
